最　高　行　政　法　院　裁　定
　　　　　　　　　　　　　　　　　　 96年度裁字第00831號
上　訴　人　甲○○
被 上訴 人　臺北縣政府
代　表　人　乙○○
上列當事人間因醫療法事件，上訴人對於中華民國94年12月29日
臺北高等行政法院94年度簡字第730號判決，提起上訴，本院裁
定如下：
　　主  文
上訴駁回。
上訴審訴訟費用由上訴人負擔。
　　理  由
一、按「對於適用簡易程序之裁判提起上訴或抗告，須經最高行
    政法院許可，且該許可以訴訟事件所涉及之法律見解具有原
    則性為限。」行政訴訟法第235條定有明文。所謂訴訟事件
    涉及之法律見解具有原則性，係指該事件所涉及之法律問題
    意義重大，而有加以闡釋之必要情形而言，如對於行政命令
    是否牴觸法律所為之判斷，或就同類事件所表示之法律見解
    與其他高等行政法院或本院所表示之見解互相牴觸，有由本
    院統一法律上見解或確認其見解之必要情形屬之。
二、原審係以：按「非醫療機構，不得為醫療廣告。」、「廣告
    內容暗示或影射醫療業務者，視為醫療廣告。」、「違反第
    84條規定為醫療廣告者，處新台幣5萬元以上25萬元以下罰
    鍰。」分別為醫療法第84條、第87條第1項、第104條所規定
    。本件上訴人係台北縣三重市○○街1號之1「蔡師父養生推
    拿館」負責人，該養生推拿館並非醫療機構，卻於93年12月
    22日在網址http://www.adds.com.tw/massage.a001.htm刊
    載：「．．．蔡師父從事養生推拿服務，已達四十餘年，服
    務對象遍及全省，凡經治療過之患者，莫不推崇其療效之神
    奇，舉凡因長期勞累或各種慢性病所引起之全身酸痛、肩頸
    酸痛、坐骨神經痛．．．頭痛．．．內傷雜病的慢性泄瀉胃
    脫痛、腰痛、遺尿、外傷科軟組織損傷．．．脊柱骨關節炎
    ；皮膚科癱、腫、瘡、癤．．．婦科的經痛等等皆為服務治
    療之對象．．．聯絡電話0000-000-000。」等詞句之違規醫
    療廣告一則，並附各種治療實況圖片及該養生館位置圖，為
    臺北市衛生局查獲，函移台北縣衛生局查明屬實，此有系爭
    醫療廣告、各種治療實況圖片、該養生館位置圖、聯絡電話
    、及訪問紀要等資料附原審卷可稽，上訴人違反醫療法之事
    證明確，被上訴人以94年2月21日北府衛醫字第0940009965
    號處分書處上訴人5萬元罰鍰，自無不合等由，而駁回上訴
    人在原審之訴。
三、上訴意旨略以：(一)本件關鍵證人陳健帆表示，被上訴人電話
    訪問時，只是告知被上訴人按一般作業慣例而言係先為客戶
    製作網頁，待網頁內容經客戶同意後，試刊載於網站3個月
    ，若業務好轉，再與客戶簽約續刊登。事實真相則是，上訴
    人口頭同意陳姓人士上網，但後續陳姓人士製作網頁內容確
    未給上訴人看過，更未經上訴人同意而逕自刊載於網站，上
    訴人亦未與陳姓人士有訂約行為，而全係陳姓人士擅自刊載
    網上。(二)被上訴人訪問紀要所列事證，邏輯不通，亦不周延
    。1.被上訴人以上訴人同意上網這句話而誤認網頁文字經上
    訴人同意刊載，廣告圖片亦經上訴人同意而拍攝云云。然查
    事實真相則是，陳姓人士並未於刊載前先將網頁內容送交上
    訴人過目及同意，至於廣告圖片則是張貼於客廳，推拿處所
    採開放式大庭廣眾任人閱讀、拍攝，不必上訴人同意，此只
    要被上訴人有勘察現場，當可印證所言不假，故被上訴人取
    證過程不合邏輯。2.被上訴人事前依據上訴人網頁廣告內容
    相片及上訴人的「同意上網」一句話為證據而稱上訴人違反
    醫療法，卻無法舉證陳姓人士於網上刊載內容確係已為上訴
    人所同意，嗣經上訴人提起訴訟後，被上訴人再電話訪問該
    陳姓人士之證詞，可見先前指稱上訴人違反醫療法所依據證
    據，全係未經向陳姓人士進行求證作業，致被上訴人訪問紀
    要與上訴人被訪時表達意旨南轅北轍。故被上訴人在取證作
    業上確有不週延之失。為此請求廢棄原判決等語。
四、本院查：原審就上訴人違反醫療法刊登醫療廣告，被上訴人
    處以5萬元罰鍰，認於法並無不合，業已論述甚詳，以判決
    駁回其在原審之訴，上訴人不服，提起上訴，經核其訴狀所
    陳各節，仍執前詞，均係重複有關系爭違法醫療廣告內容，
    係陳姓人士未經其同意，逕自上網刊載云云。惟上訴人此部
    分主張不足採之理由，原判決亦已論斷清楚，且證據取捨之
    事實認定問題，係原審職權裁量範圍，並無所涉及法律見解
    具有原則性，而需由本院加以闡釋之必要，揆諸首揭規定及
    說明，本件上訴，不應許可，其上訴難謂合法，應予駁回。
五、依行政訴訟法第249條第1項前段、第104條、民事訴訟法第
    95條、第78條，裁定如主文。
中　　華　　民　　國　　96　　年　　4　　 月　　30　　日
                  第五庭審判長法  官　林　茂　權
                              法  官  鄭　小  康
                              法  官  鄭　忠　仁
                              法  官　黃　本　仁
                              法  官　吳　東　都
以  上  正  本  證  明  與  原  本  無  異
中　　華　　民　　國　　96　　年　　4　　 月　　30　　日
　　　　　　　　　　　　　　　書記官　彭　秀　玲
